臺灣臺中地方法院民事裁定
110年度事聲字第109號
異  議  人
即  債權人  玉山商業銀行股份有限公司


法定代理人  黃男州  
代  理  人  朱逸君  
相  對  人  
即債務人    賴依婷  

代  理  人  洪楷婷律師（法扶）
上列異議人因債務人之清算強制執行事件，對於本院司法事務官
於民國110年10月12日以109年度司執消債清字第48號裁定即債權
剔除之處分聲明異議，本院裁定如下：
    主    文
異議駁回。
    理    由
一、按關於更生或清算之程序，除本條例別有規定外，準用民事
    訴訟法之規定，消費者債務清理條例（下稱消債條例）第15
    條定有明文。次按司法事務官處理事件所為之處分，與法院
    所為者有同一之效力；當事人對於司法事務官處理事件所為
    之終局處分，得於處分送達後10日之不變期間內，以書狀向
    司法事務官提出異議；司法事務官認前項異議有理由時，應
    另為適當之處分；認異議為無理由者，應送請法院裁定之；
    法院認第1項之異議為有理由時，應為適當之裁定；認異議
    為無理由者，應以裁定駁回之，民事訴訟法第240條之3、第
    240條之4第1項至第3項亦分別定有明文。查本院司法事務官
    於民國110年10月12日以109年度司執消債清字第48號裁定（
    下稱原裁定）對異議人之債權剔除處分（即原裁定主文第三
    項，即就原裁定附件債權表第壹欄編號4之債權），異議人
    即債權人於收受該裁定送達後10日內具狀聲明異議，經核與
    上開規定相合，合先敘明。
二、債權人異議意旨略以：查債務人曾於108年5月向法院申請前
    置調解（即承認債權）不成立，依民法第129條規定，該債
    權因承認而中斷時效，故本件本金債權（即原裁定附件債權
    表第壹欄編號4之債權）應未罹於時效等語。
三、按聲請調解與起訴有同一效力，民法第129條第2項第2款定
    有明文；再按時效因聲請調解而中斷者，若調解之聲請經撤
    回、被駁回、調解不成立或仲裁之請求經撤回、仲裁不能達
    成判斷時，視為不中斷，民法第133亦有明文。是法條既明
    文聲請調解之效力，顯見已排除聲請調解與「請求」、「承
    認」、「起訴」之定義不同。又消費者債務清理條例第34條
    第1項消滅時效，因申報債權而中斷。
四、經查，相對人即債務人雖曾於108年4月23日間聲請前置調解
    ，惟其後於108年12月10日調解不成立等情，有本院108年司
    消債調字第255號卷宗在卷可稽，既調解不成立，依民法第1
    33條時效視為不中斷；況債務人聲請調解，僅是依消費者債
    務清理條例第151條第1項規定，為聲請清算前之必要程序，
    自不能認為係承認債權，異議人猶認：債務人申請調解即係
    承認債權而中斷時效云云，自非可採。
五、綜上所述，異議人所主張之中斷時效，尚與民法規定不符，
    司法事務官所為原裁定，核無違誤。異議意旨指摘原裁定不
    當，求予廢棄，為無理由，應予駁回。
六、據上論結，本件聲明異議為無理由，依消費者債務清理條例
    第15條、民事訴訟法第240條之4第3項後段，裁定如主文。
中　　華　　民　　國　　110 　年　　12　　月　　17　　日
                  臺灣臺中地方法院民事庭
                      法  官 黃家慧
上為正本係照原本作成
如不服本裁定應於送達後10日內向本院提出抗告狀，並繳納裁判
費新台幣1,000元。
中　　華　　民　　國　　110 　年　　12　　月　　17　　日
                        書  記  官